【裁判字號】    99,訴緝,115
【裁判日期】    990727
【裁判案由】    毒品危害防制條例
【裁判全文】
臺灣橋地方法院刑事判決            99年度訴緝字第115 號
公  訴  人  臺灣板橋地方法院檢察署檢察官
被      告  甲○○
上列被告因違反毒品危害防制條例案件，經檢察官提起公訴（94
年度核退毒偵字第2136、2137號），及移送併案審理（臺灣臺北
地方法院檢察署94年度偵字第23043 號）被告於本院準備程序進
行中，就被訴犯罪事實為有罪之陳述，本院告知簡式審判程序之
旨，並聽取其與公訴人之意見後，經合議庭裁定由受命法官獨任
進行簡式審判程序審理後，判決如下：
    主  文
甲○○連續施用第二級毒品，累犯，處有期徒刑伍月，扣案之第
二級毒品甲基安非他命壹小包（淨重零點零肆公克）及第二級毒
品甲基安非他命殘渣袋玖個，均沒收銷燬之，扣案包裝該甲基安
非他命之塑膠袋壹只及玻璃球貳個，均沒收；又施用第一級毒品
，累犯，處有期徒刑捌月，扣案之第一級毒品海洛因貳小包（合
計淨重零點壹壹公克）及第一級毒品海洛因殘渣袋拾參個，均沒
收銷燬之，扣案包裝該海洛因之塑膠袋貳只、注射針筒貳支、分
裝袋伍個，均沒收。應執行有期徒刑壹年，扣案之第二級毒品甲
基安非他命壹小包（淨重零點零肆公克）及第二級毒品甲基安非
他命殘渣袋玖個、第一級毒品海洛因貳小包（合計淨重零點壹壹
公克）、第一級毒品海洛因殘渣袋拾參個，均沒收銷燬之，扣案
包裝該甲基安非他命之塑膠袋壹只、包裝該海洛因之塑膠袋貳只
，玻璃球貳個、注射針筒貳支、分裝袋伍個，均沒收。
    事  實
一、甲○○有下列之前科紀錄：
(一)、前於民國88年間因施用毒品案件，經依本院裁定送勒戒處所
    觀察、勒戒後，認無繼續施用毒品之傾向而於88年6 月22日
    執行完畢釋放出所，並由臺灣板橋地方法院檢察署（下稱板
    橋地檢署）檢察官以88年度偵字第3239、3486號及88年度偵
    緝字第962 號為不起訴處分確定。
(二)、又於89年間因施用毒品案件，除經依本院88年度毒聲字第55
    27號刑事裁定送勒戒處所觀察、勒戒後，認有繼續施用毒品
    之傾向，由本院以89年度毒聲字第5664號刑事裁定令入戒治
    處所施以強制戒治，嗣於89年10月26日停止戒治，並於90年
    2 月1 日強制戒治期滿外，並經本院以89年度易字第918 號
    刑事判決處有期徒刑8 月確定。
(三)、另於83年間分別因：(甲)違反麻醉藥品管理條例案件，經本院
    以82年度訴字第2570號刑事判決處有期徒刑6 月，且得易科
    罰金，上訴後，經臺灣高等法院以83年度上訴字第6016號刑
    事判決上訴駁回確定；(乙)違反藥事法案件，經臺灣高等法院
    花蓮分院以83年度上訴字第233 號刑事判決處有期徒刑8 月
    確定；(丙)違反肅清煙毒條例案件，經臺灣高等法院以83年度
    上訴字第5180號刑事判決處有期徒刑3 年4 月確定；(丁)違反
    槍砲彈藥刀械管制條例案件，經本院以83年度訴字第1058號
    刑事判決處有期徒刑3 月，且得易科罰金確定。嗣上開(丙)、
    (丁)所示之罪刑，經臺灣高等法院以83年度聲字第2166號刑事
    裁定定應執行有期徒刑3 年6 月確定。
(四)、復於89年間因偽造文書案件，經臺灣臺北地方法院（下稱臺
    北地院）以89年度訴字第1706號刑事判決處有期徒刑7 月，
    嗣與(二)所示之罪刑經臺北地院以91年度聲字第761 號刑事裁
    定定應執行有期徒刑1 年2 月確定。
(五)、嗣入監執行(三)所示之罪刑，於85年9 月4 日因縮短刑期假釋
    出監，假釋期間付保護管束，但經法院裁定撤銷該假釋，而
    於89年10月26日入監接續執行上開殘刑2 年7 月23日及(二)及
    (四)所示之罪刑，於93年4 月1 日因縮短刑期假釋出監，假釋
    期間付保護管束，並於同年5 月13日保護管束期滿，假釋未
    經撤銷，未執行之刑以已執行論（於本案構成累犯）。
二、詎其仍不知悔改，竟於前開觀察、勒戒執行完畢釋放出所後
    5 年內已再犯施用毒品被依法追訴處罰後，猶分別為下列(一)
    、(二)所示之行為：
(一)、基於施用第二級毒品甲基安非他命之概括犯意，自94年6 月
    7 日凌晨零時為警採集其尿液往前回溯96小時內之某時許（
    惟應扣除其為警查獲後至採尿時止人身自由受拘束期間）起
    至94年11月底某時許止，在不詳地點，連續以將甲基安非他
    命置入吸食器中燒烤產生煙霧之方式，連續施用甲基安非他
    命多次。
(二)、另基於施用第一級毒品海洛因之犯意，於94年7 月27日凌晨
    3 時15分許為警採集其尿液往前回溯26小時內之某時許（惟
    應扣除其為警查獲後至採尿時止人身自由受拘束期間），在
    不詳地點，以注射針筒注射靜脈之方式，施用海洛因1 次。
(三)、嗣分別於下列時、地為警查獲，而查悉上情：
１、於94年6 月7 日晚上8 時30分許，經警持本院核發之94年度
    聲搜字第1677號搜索票至其斯時位於臺北縣三重市○○○路
    ○ 段43巷7 號4 樓居處執行搜索扣押時查獲，且經警採集其
    尿液送驗，結果呈安非他命、甲基安非他命之陽性反應。
２、於同年7 月27日凌晨0 時30分許，經警持本院核發之94年度
    聲搜字第2184號搜索票至其當時位於臺北縣三重市○○路○
    段33號4 樓居處執行搜索扣押時查獲，並扣得其所有且供己
    施用之海洛因2 小包（驗餘合計淨重0.11公克）、注射針筒
    2 支、海洛因殘渣袋3 個、分裝袋5 個，以及改造手槍1 枝
    、改造子彈3 顆（其另涉犯槍砲彈藥刀械管制條例案件部分
    ，由本院以99年度訴緝字第116 號審理中），且經警採集其
    尿液送驗，結果呈海洛因代謝物之嗎啡，及安非他命、甲基
    安非他命之陽性反應。
３、於同年12月2 日清晨5 時30分許，在臺北市○○區○○路77
    號前，因其形跡可疑而遭警盤查，一時心虛而將其所有欲供
    己施用甲基安非他命1 小包（淨重0.04公克）、甲基安非他
    命殘渣袋9 個、玻璃球2 個裝放在眼鏡盒內予以棄置在地上
    而為警查獲並扣得前開物品，且經警採集其尿液送驗，結果
    以EIA 酵素免疫分析初步檢驗結果呈安非他命類陽性反應，
    再以GC/MS 法氣相層析/ 質譜儀法確認結果安非他命未檢出
    ，甲基安非他命>2000 （3579），判定呈安非他命類陰性反
    應。
三、案經臺北縣政府警察局板橋分局三重分局報告臺灣板橋地方
    法院檢察署檢察官偵查起訴及臺北市政府警察局萬華分局移
    送臺灣臺北地方法院檢察署檢察官偵查後移送併案審理。
    理  由
壹、程序方面：本件被告甲○○所犯係死刑、無期徒刑、最輕本
    刑3 年以上有期徒刑以外之罪，其於準備程序就前揭被訴事
    實為有罪之陳述，經法官告知簡式審判程序之旨，並聽取其
    與公訴人之意見後，本院認無不得或不宜改依簡式審判程序
    進行之處，爰依刑事訴訟法第273 條之1 第1 項、第284 條
    之1 之規定，由本院合議庭裁定本件由受命法官獨任進行簡
    式審判程序，合先敘明。
貳、實體方面：
一、上開事實，業據被告甲○○於本院訊問時自白不諱，且被告
    於事實欄二(一)１、２所示之時間為警查獲時所採集之尿液經
    送驗，結果呈嗎啡及甲基安非他命之陽性反應乙節，此有台
    灣檢驗科技股份有限公司出具2005/06/28報告編號CH/2005/
    60434 、2005/08/09報告編號CH/2005/70792 之濫用藥物檢
    驗報告各1 份（詳見板橋地檢署94年度核退毒偵字第2137號
    偵查卷第5 頁、板橋地檢署94年度毒偵字第4150號偵查卷第
    59頁、94年度核退毒偵字第2136號偵查卷第2 頁）及臺北縣
    政府警察局板橋分局偵辦毒品危害防制條例案被移送人姓名
    及代碼對照表臺北縣政府警察局三重分局查獲毒品案件被移
    送者姓名、代碼對照表各1 份（詳見板橋地檢署檢察官94年
    度核退毒偵字第2137號偵查卷第40頁及板橋地檢署94年度毒
    偵字第4150號偵查卷第19頁）在卷可稽；且扣案之白粉2 小
    包經送鑑驗結果認：均含第一級毒品海洛因成分，合計淨重
    0. 11 公克（空包裝重0.42公克）乙節，此有法務部調查局
    94年9 月23日調科壹字第060010 298號鑑定通知書1 紙（詳
    見板橋地檢署檢察官94年度核退毒偵字第2136號偵查卷第4
    頁）附卷可稽，並有扣案之注射針筒2 支、海洛因殘渣袋3
    個、分裝袋5 個可證。又按海洛因經注射或吸入人體後，約
    80% 於24小時內自尿中排出，且尿液中能否驗出嗎啡陽性反
    應與其投與量、投與途徑、採尿時間、個人體質及檢測方法
    之靈敏度有關，國外曾有文獻報導注射6 毫克之海洛因鹽酸
    鹽，其代謝物嗎啡之平均可檢出時限約為26小時；另甲基安
    非他命經口服投與後約70% 於24小時內自尿中排出，約90 %
    於96小時內自尿中排出，由於甲基安非他命成分之檢出與其
    投與方式、投與量、個人體質、採尿時間與檢測儀器之精密
    度等諸多因素有關，因此僅憑尿液中呈安非他命陽性反應，
    並無法確實推算吸食時間距採集時間之長短，惟依上述資料
    推斷，最長可能不會超過4 日等情，業經行政院衛生署藥物
    食品檢驗局於81年9 月8 日以藥檢壹字第81 14885號、81年
    2 月8 日（81）藥檢壹字第001156號函示明確，則被告上開
    時間所採集之尿液送驗結果既有海洛因代謝物之嗎啡及安非
    他命、甲基安非他命之陽性反應，顯見被告在事實欄二(一)１
    、２經警採尿時往前回溯26、96小時內之某時（惟應扣除為
    警查獲後至採尿時止人身自由受拘束期間），確有施用第一
    級毒品海洛因及第二級毒品甲基安非他命之犯行至明。又查
    被告於94年12月2 日清晨5 時30分許為警查獲時所採集之尿
    液經送驗結果，經以EIA 酵素免疫分析法初驗確呈安非他命
    類陽性反應，經再以GC/MS 氣相層析質譜儀法確認呈安非他
    命類陰性反應，此有台灣檢驗科技股份有限公司出具2005/0
    6/28報告編號CH/2005/60434 之濫用藥物尿液檢驗報告1 份
    （詳見臺灣臺北地方法院檢察署94年度偵字第23043 號偵查
    卷第41頁）在卷可證，然依據行政院衛生署公布之濫用藥物
    尿液檢驗作業準則第15條、第18條規定：初步檢驗應採用免
    疫學分析方法，檢驗結果尿液檢體中濫用安非他命類或其代
    謝物之濃度在500ng/mL閾值以上者，應判定為陽性，而以氣
    相層析質譜分析方法進行確認檢驗結果，安非他命在500ng/
    mL，或甲基安非他命在500ng/mL且其代謝物安非他命之濃度
    在200ng/ mL 以上者，應判定安非他命類為陽性，惟該閾值
    標準係參考美國聯邦政府工作場所濫用藥物尿液檢驗相關規
    定，考量檢驗技術之可行性及陽性判定之一致性而訂立，尿
    液檢驗結果依該檢標準判定陽性者，表示尿液中藥物濃度高
    於或等於閾值，可確認曾服用該藥物，判定陰性者，則表示
    尿液中尿液濃度低於閾值或未檢出，並不表示未曾服用該藥
    物等情，此有行政院衛生署管制藥品管理局90年9 月13日管
    檢字第98064 號函、93年7 月22日管檢字第0930006615號函
    可資參照。另上開作業準則第20條亦明訂：司法案件之濫用
    藥物尿液，必要時得採用最低可定量濃度為閾值，不受第15
    條、第18條規定之限制。而被告前開尿液報告數值雖低於安
    非他命、甲基安非他命得被判定為陰性之閾值濃度，然被告
    於本院訊問時坦認：94年12月2 日施用時間忘了，大約是前
    2 天施用等語（詳見本院卷第49頁反面）明確，且參諸上開
    函釋意旨，自不能因此遽認其自白有何不足採之處，況被告
    於事實欄二(三)所示時、地為警查時扣得甲基安非他命1 包經
    警依聯勤二０四廠製造之煙毒品檢驗A 包試劑初步檢驗結果
    呈安非他命反應乙節，亦有保安大隊第二中隊查獲涉嫌毒品
    危害防制條例毒品初步檢驗報告單1 紙（詳見臺灣臺北地方
    法院檢察署94年度偵字第23046 號偵查卷第16頁）在卷足證
    ，並有扣案之甲基安非他命殘渣袋9 個、玻璃球2 個可資佐
    證。故被告前開自白核與事實相符，應堪予採信。是本件事
    證已臻明確，被告犯行洵堪認定，應予依法論科。
二、論罪科刑部分：
(一)、按施用毒品經觀察、勒戒或強制戒治執行完畢釋放後，5 年
    後再施用毒品，應適用毒品危害防制條例第20條第1 、2 項
    之規定，同條例第20條第3 項定有明文。又按於92年7 月9
    日新修正之毒品危害防制條例刪除二犯及三犯之規定，一改
    修法前繁雜之處遇程序，僅將施用毒品者簡化區分為初犯、
    再犯，並認施用毒品者係屬病患性犯人，以觀察、勒戒戒除
    其身癮，並以強制戒治去除其心癮。經觀察、勒戒或強制戒
    治執行完畢釋放後，若係5 年後再犯該條例第10條施用毒品
    罪者，與同條例第20條第1 項、第2 項關於「初犯」之處理
    方式相同，檢察官應先聲請法院裁定令被告入勒戒處所觀察
    、勒戒，並視有無繼續施用毒品傾向，決定應予釋放、為不
    起訴之處分，或應聲請法院裁定令入勒戒處所強制戒治；若
    係5 年內「再犯」同條例第10條施用毒品罪者，依同條例第
    23條第2 項規定，檢察官則應依法追訴。觀諸該條例第20條
    第3 項之修正理由：「觀察、勒戒或強制戒治5 年後再犯者
    ，顯見前所實施之觀察、勒戒或強制戒治已足以遮斷其施用
    毒品之癮，為期自新及協助其戒除毒癮，對此5 年後再犯者
    ，爰明定仍適用初犯之規定，先經觀察、勒戒、強制戒治之
    程序。」及同條例第23條第2 項之修正理由：「為配合簡化
    施用毒品犯之刑事處遇程序，並鑑於經觀察、勒戒或強制戒
    治執行完畢釋放後5 年內再犯者，其再犯率甚高，原據以實
    施之觀察、勒戒及強制戒治既已無法收其實效，自應施以刑
    事處遇。」顯然如施用毒品者係前經觀察、勒戒或強制戒治
    等治療程序執行完畢5 年後，始再施用毒品之「初犯」，因
    前所執行之觀察、勒戒或強制戒治已足收戒除毒癮之效，自
    應重新執行觀察、勒戒或強制戒治等治療程序，並於治療程
    序執行完畢後，由檢察官為不起訴處分，毋庸對之追訴處罰
    ；反之，在「再犯」之情形，因其先前所為治療程序顯未能
    收戒斷毒癮之效，且考量施用毒品者之再犯率偏高，乃簡化
    其刑事處遇程序，而逕予追訴處罰，不再施以治療程序。板
    參酌上開立法理由，修正毒品危害防制條例就施用毒品者，
    祇於「初犯及5 年後再犯」二種情形，有其追訴條件之限制
    ，即須於初犯經觀察、勒戒或強制戒治釋放後，5 年內均無
    施用毒品之行為，始能認其前所實施之觀察、勒戒或強制戒
    治已足遮斷毒癮，而得於5 年後再犯時，再予適用初犯之規
    定，重行觀察、勒戒等程序。倘5 年內已經再犯，被依法追
    訴處罰，縱其第三次（或第三次以上）施用毒品之時間在初
    犯釋放5 年以後，即與「5 年後再犯」之情形有別，且因已
    於「5 年內再犯」，顯見其再犯率甚高，原實施觀察、勒戒
    或強制戒治，已無法收其實效，而無5 年戒斷期之存在，自
    無再經觀察、勒戒或強制戒治之必要，應由檢察官逕行起訴
    ，始符新法修正之本旨，最高法院95年度臺上字第1071號、
    95年度臺非字第59號判決意旨可資參照。經查，被告有事實
    欄一(一)、(二)所示之施用毒品科刑記錄等情，此有臺灣高等法
    院被告前案紀錄表及上開不起訴處分、判決書各乙份在卷可
    稽，是被告於前開觀察、勒戒執行完畢釋放後5 年內再犯施
    用毒品被依法追訴處罰後，仍再施用毒品，則本件檢察官起
    訴被告施用第一、二級毒品，符合上開規定，合先敘明。
(二)、被告行為後法律修正之適用：按行為後法律有變更者，適用
    行為時之法律。但行為後之法律有利於行為人者，適用最有
    利於行為人之法律，刑法第2 條第1 項定有明文，此條規定
    乃與刑法第1 條罪刑法定主義契合，而貫徹法律禁止溯及既
    往原則，係規範行為後法律變更所生新舊法律比較適用之準
    據法，是刑法第2 條本身雖經修正，但刑法第2 條既屬適用
    法律之準據法，本身尚無比較新舊法之問題，應一律適用裁
    判時之現行刑法第2 條規定以決定適用之刑罰法律。又以本
    次刑法修正之比較新舊法，應就罪刑有關之共犯、未遂犯、
    想像競合犯、牽連犯、連續犯、結合犯，以及累犯加重、自
    首減輕暨其他法定加減原因（如身分加減）與加減例等一切
    情形，綜其全部罪刑之結果而為比較，最高法院前揭第8 次
    刑庭會議決議可資參照。經查：
１、修正後刑法第56條規定，業已刪除連續犯之規定。故連續數
    行為而犯同一罪名，依修正前刑法第56條規定，應以一罪論
    ，但得加重其刑；而依修正後規定，則已無連續犯可資適用
    ，即應將各次犯行以數罪併合處罰。是以適用修正前關於連
    續犯之規定，自係較為有利。
２、刑法第51條第5 款規定有關數罪併罰，分別宣告其罪之刑，
    在定其應執行之刑時，修正前刑法第51條第5 款規定「宣告
    多數有期徒刑者，於各刑中之最長期以上，各刑合併之刑期
    以下，定其刑期。但不得逾20年」，而修正後規定：「宣告
    多數有期徒刑者，於各刑中之最長期以上，各刑合併之刑期
    以下，定其刑期。但不得逾30年」，經新舊法比較結果，新
    刑法並非較有利於被告。
３、又修正前刑法第47條規定：「受有期徒刑之執行完畢，或受
    無期徒刑或有期徒刑一部之執行而赦免後，5 年以內再犯有
    期徒刑以上之罪者，為累犯，加重本刑至二分之一」，而修
    正後第47條第1 項規定：「受徒刑之執行完畢，或一部之執
    行而赦免後，5 年以內故意再犯有期徒刑以上之罪者，為累
    犯，加重本刑至二分之一」，因本件被告係故意再犯罪，無
    論依修正前後規定，均構成累犯，故尚無有利或不利情形，
    自無庸比較（最高法院97年度第2 次刑事庭會議紀錄要旨參
    照），應逕適用裁判時之刑法第47條第1 項規定。
４、綜合修正前、後之比較，揆諸前揭最高法院決議及修正後刑
    法第2 條第1 項前段、後段規定之「從舊、從輕」原則，自
    應全部適用被告行為時之法律，即修正前刑法之相關規定予
    以論處，且按從刑依主刑之原則，對於扣案物品之沒收，亦
    適用修正前之規定。
(三)、又按海洛因及甲基安非他命依毒品危害防制條例第2 條第2
    項第一、二款之規定，分別係屬第一、二級毒品，故就事實
    欄二(一)、(二)所示，核被告所為，係犯毒品危害防制條例第10
    條第2 項之施用第二級毒品罪及同條例第10條第1 項之施用
    第一級毒品罪。又被告持有海洛因、甲基安非他命分別係供
    己施用，則其持有之低度行為，為施用毒品之高度行為所吸
    收，均不另論罪。另被告多次施用甲基安非他命之犯行，均
    時間緊接，觸犯構成要件相同之罪名，顯係基於概括犯意而
    反覆為之，為連續犯，應依修正前刑法第56條之規定，以一
    罪論，並加重其刑。另檢察官雖僅就被告於自94年6 月7 日
    0 時為警採尿時往前回溯96小時內之某時許起至同年7 月27
    日3 時15分採尿前回溯96小時內之某時止，連續施用甲基安
    非他命之犯行提起公訴，然檢察官就犯罪事實一部起訴者，
    其效力及於全部，則檢察官雖未就被告自94年7 月27日3 時
    15分為警採尿往前回溯96小時內之某時起至同年11月底某日
    ，連續施用甲基安非他命之犯行起訴，惟該部分與前揭起訴
    論罪科刑部分有連續犯之裁判上一罪關係，本院自得併予審
    酌，且經臺灣臺北地方法院檢察署檢察官以94年度毒偵字第
    23043 號併案審理，附此敘明。復被告所犯前開二罪之間，
    犯意各別，行為互殊，應予分論併罰。再查，被告有事實欄
    一(二)至(五)所示之科刑紀錄在案，此有上開紀錄表可證，是其
    於受有期徒刑執行完畢後5 年內故意再犯有期徒刑以上之前
    開二罪，均為累犯，各應依修正前刑法第47條第1 項之規定
    ，加重其刑。爰審酌被告前有施用毒品之犯行，仍不知悔悟
    ，故態復萌，再次施用毒品，無視於毒品對於自身健康之戕
    害及國家對於杜絕毒品犯罪之禁令，惟審酌被告犯後坦承犯
    行，態度尚佳，及施用毒品者均具有相當程度之生理成癮性
    及心理依賴性，戒除不易，且犯罪心態與一般刑事犯罪之本
    質不同，非難性較低等一切情狀，分別量處如主文所示之刑
    ，並定應執行之刑，以資懲儆。
(四)、至扣案之海洛因2 小包（合計淨重0.11公克）及甲基安非他
    命1 小包（淨重0.04公克），業經鑑驗屬實，已如前述，及
    扣案之海洛因殘渣袋3 只、甲基安非他命殘渣袋9 只，業經
    被告供述明確，且因該毒品量微，難以與該包裝袋析離，均
    屬違禁物，不問是否屬於犯人與否，均應依毒品危害防制條
    例第18條第1 項前段規定，併予宣告沒收銷燬之。另扣案之
    扣案包裝該海洛因之塑膠袋2 只、甲基安非他命之塑膠袋1
    只、注射針筒2 支、分裝袋5 個、玻璃球2 個，均係被告所
    有並供其施用毒品之用乙節，業據被告供述明確（詳見本院
    卷第53頁），爰依修正前刑法第38條第1 項第2 款之規定，
    均併予宣告沒收。另扣案改造手槍1 枝、改造子彈3 顆，係
    被告另涉違反槍砲彈藥刀械管制條例案件之相關證物，且與
    本案無關，已由本院以99年度訴緝字第116 號審理中，本院
    自庸宣告沒收，及扣案之眼鏡盒1 個，雖係被告所有，但與
    被告施用毒品無涉，亦無庸宣告沒收，併予敘明。
(五)、至被告連續施用第二級毒品及施用第一級毒品之犯罪時間雖
    均為96年4 月24日以前，合於中華民國96年罪犯減刑條例第
    2 條第1 項第3 款之減刑條件，惟按同條例第5 條明定：「
    本條例施行前，經通緝而未於中華民國96年12月31日以前自
    動歸案接受偵查、審判或執行者，不得依本條例減刑」，即
    依本條例應減刑之通緝犯須於一定期限內自動歸案接受偵查
    、審判或執行，始能獲邀減刑寬典。查本件被告前經本院依
    法傳喚、拘提無著後，於95年5 月17日發布通緝在案，嗣於
    97年4 月18日為警逮捕緝獲等情，此有本院95年5 月17日板
    院輔刑旭科緝字第464 號通緝書、96年1 月12日板院輔刑華
    科緝字第27號併案通緝書、99年5 月26日板院輔刑華銷字第
    391 號撤銷通緝書各1 紙在卷可參，顯見被告並非於96年12
    月31日前自動歸案接受審判，則依前開中華民國96年罪犯減
    刑條例第5 條規定，本件自無減刑之適用，併予敘明。
據上論斷，應依刑事訴訟法第299 條第1 項前段、第273 條之1
第1 項，毒品危害防制條例第10條第1 項、第2 項、第18條第1
項前段，刑法第2 條第1 項前段、第11條前段、修正前第56條、
修正前第51條第5 款、修正前第47條、修正前第38條第1 項第2
款，判決如主文。
本案經檢察官黃致中到庭執行職務。
中    華    民    國    99    年    7     月    27    日
                  刑事第十四庭法  官  饒金鳳
以上正本證明與原本無異。
如不服本判決，應於判決送達後10日內，向本院提出上訴書狀，
且上訴書狀應敘述具體理由，而上訴書狀未敘述上訴理由者，應
於上訴期間（即自收受判決書之翌日起算10日）屆滿後20日內補
提理由書。
                              書記官  許雅琪
中    華    民    國    99    年    7     月    27    日
附錄本案論罪科刑之法律條文：
毒品危害防制條例第10條：
施用第一級毒品者，處6 月以上5 年以下有期徒刑。
施用第二級毒品者，處3 年以下有期徒刑。

司法院資訊處製作；財團法人民間司法改革基金會備份。
